臺灣基隆地方法院民事裁定　　　　　　100年度消債全字第6號
聲　請　人
即　債務人　陳俊佑
代　理　人　黃俊六律師
上列聲請人即債務人因聲請更生事件（100年度消債更字第57號
），聲請保全處分，本院裁定如下：
    主  文
聲請駁回。
    理  由
一、按法院就更生之聲請為裁定前，得因利害關係人之聲請或依
    職權，以裁定為保全債務人之財產及停止對於債務人財產強
    制執行程序之保全處分，消費者債務清理條例第19條第1 項
    第1、3款固有明文。惟保全處分，係於法院就更生之聲請為
    裁定前，為防杜債務人之財產減少，維持債權人間之公平受
    償，及使債務人有重建更生之機會，始有保全處分之必要，
    此觀諸消費者債務清理條例第19條立法說明即明。
二、聲請意旨略以：消費者債務清理事件，係以債務人之財產為
    基礎，供債務人於一定條件下清理其無擔保之債務，故消費
    者清理事件之保全處分，其主要目的係為保持債務人之財產
    ，避免債權人透過強制執行程序先獲清償，影響債權人間公
    平受償及債務人更生之機會，而聲請人目前每月薪資經債權
    人鄭志揚以臺灣板橋地方法院民事執行處100 年度司執荒字
    第107160號執行命令強制扣押1/3 中，以致債務人無法繼續
    履行債務協商方案，債務人之生活亦因而無法維持最低生活
    標準，因此，為防杜債務人之財產減少，維持債權人間之公
    平受償及使債務人有重建更生之機會，爰依法聲請保全債務
    人之財產等語。
三、經查：
  (一)關於債務人財產之保全，係以債務人為對象，限制其處分財
    產之保全，並非限制債權人對債務人財產行使權利，此顯非
    債務人聲請本件保全處分之目的，債務人此項聲請，顯有誤
    解。又關於限制債務人履行債務之保全處分，目的在於防止
    債務人選擇性履行債務而獨使特定債權人受益，應由債權人
    向法院請求予以限制之，債務人聲請限制自己履行債務，亦
    有誤會。
  (二)債務人停止系爭執行程序保全處分之聲請，顯非為防杜債務
    人之財產減少，蓋債務人之債務於執行債權人滿足受償時，
    亦相對隨之減少。又系爭執行程序，他債權人如認有必要，
    非不得於系爭執行程序併案聲請強制執行，就債務人每月薪
    資債權1/3 範圍內，按債權比例公平受償，無待債務人代為
    主張保全，聲請停止執行。再參諸強制執行法第122 條規定
    意旨，債務人對於第三人之債權，本即限於非債務人及其共
    同生活之親屬所必需者，始得強制執行，若債務人及其共同
    生活親屬因系爭執行程序而無法維持基本生活，允宜循強制
    執行法第12條第1 項規定聲明異議，系爭執行程序即不致造
    成債務人及其共同生活親屬無法維持基本生活，自無阻礙債
    務人重建更生之機會。是故，揆諸首開說明，聲請人聲請停
    止系爭執行程序，亦無必要。
  (三)末查，依債務人所提資料，債務人並未說明其他必要之保全
    處分內容，是債務人另聲請為其他必要之保全處分，即無從
    准許。
四、綜上，債務人聲請保全處分，於法未合，應予駁回，爰裁定
    如主文。
中    華    民    國  100    年    12     月    2     日
                  民事庭法  官  林淑鳳
以上正本係照原本作成。
如不服本裁定應於送達後10日內向本院提出抗告狀，並繳納抗告
費新臺幣1000元。
中    華    民    國  100    年    12     月    2     日
                        書記官  孫嘉偉